【裁判字號】    92,易,40
【裁判日期】    920416
【裁判案由】    傷害等
【裁判全文】
臺灣宜蘭地方法院刑事判決                            九十二年度易字第四號
    公  訴  人  臺灣宜蘭地方法院檢察署檢察官
    被      告  戊○○
                丙○○
                庚○○
                己○○
右列被告因傷害等案件，經檢察官提起公訴（九十一年度調偵字第三十七號），本院
判決如左：
    主  文
戊○○共同無故侵入他人住宅，處罰金壹仟元，罰金如易服勞役，以參佰元折算壹日
。
丙○○共同無故侵入他人住宅，累犯，處罰金壹仟伍佰元，罰金如易服勞役，以參佰
元折算壹日。
庚○○、己○○共同傷害人之身體，累犯，各處罰金參仟元，罰金如易服勞役，以參
佰元折算壹日。
    事  實
一、丙○○曾因違反麻醉藥品管理條例案件，經臺灣宜蘭地方法院以八十六年度易字
    第一一一八號判處有期徒刑六月，於民國八十七年四月二日易科罰金執行完畢。
    庚○○曾犯有竊盜、傷害、毀損、偽造文書、違反麻醉藥品管理條例案件及槍砲
    彈藥刀械管理條例案件，最後一次因違反麻醉藥品管理條例案件，經臺灣高等法
    院以八十六年度上易字第八四八六號判處有期徒刑八月確定，並於八十八年十一
    月二日縮短刑期假釋出監。己○○曾有妨害家庭、傷害、贓物、違反麻醉藥品管
    理條例前科，最後一次因傷害案件，經臺灣宜蘭地方法院以八十九年度易字第四
    五六號判處有期徒刑三月，並於九十年二月二十七日易科罰金執行完畢。戊○○
    因與甲○○有債務糾紛，於九十一年二月二十七日下午六時許，戊○○偕同其媳
    丙○○共同前往位於宜蘭縣五結鄉鎮○村○○○路十五號之甲○○及其子乙○○
    之住宅，欲向甲○○催討債務，並未經甲○○及乙○○之許可，戊○○及丙○○
    即共同為侵入他人住宅之犯意聯絡，無故侵入甲○○及乙○○之上開住宅，並與
    甲○○及乙○○生口角爭執，嗣後戊○○之子庚○○及其友人己○○亦趕赴該處
    ，見戊○○與甲○○、乙○○爭執中，遂共同為侵入他人住宅之犯意聯絡，亦無
    故侵入該處，庚○○及己○○更共同基於傷害之犯意聯絡，在上開住宅之庭院內
    ，共同出手毆打乙○○，致乙○○受有左下眼瞼二乘以一公分、二乘以零點一公
    分紅腫擦傷、背部二乘以一公分紅腫等傷害。
二、案經被害人甲○○、乙○○訴由宜蘭縣警察局羅東分局報請臺灣宜蘭地方法院檢
    察署檢察官偵查起訴。
    理  由
一、訊據被告戊○○、丙○○矢口否認有無故侵入住宅之犯行，被告庚○○、己○○
    均矢口否認有上述無故侵入住宅及傷害犯行，戊○○辯稱：告訴人開門要我進入
    ，我才進入裡面云云；被告丙○○辯稱：我當天有叫告訴人開門後才進去的云云
    ；被告庚○○辯稱：我當天只有與告訴人乙○○在他家門口拉扯而已，沒有打架
    云云；被告己○○辯稱：我當天沒有進入告訴人的家，我只站在路邊，我沒有動
    手打告訴人過云云。經查：右揭事實，業據告訴人甲○○、乙○○指述甚詳，並
    經證人丁○○○到庭結證稱：我是從那裡經過，我當天看到二、三個人在圍牆裡
    面打架，我好像有看到壹個女子抱著小孩站在圍牆旁等語明確（本院九十二年二
    月二十日訊問筆錄參照），核與告訴人所指述之情節相符，顯見被告等四人，確
    有進入告訴人之住宅內而被告庚○○、己○○確有毆打告訴人乙○○無誤。又告
    訴人乙○○於九十一年二月二十七日下午案發後，即於當日至羅東聖母醫院急診
    治療，確受有事實欄所示之傷害，亦有羅東聖母醫院驗傷診斷證明書一紙在卷可
    稽，且上述診斷書記載之受傷情形與告訴人乙○○所指受毆擊之方法吻合，應非
    虛偽。況告訴人歷次於偵審中自由連續之陳述，對於本案案發情節之描述均甚具
    體、詳盡，且言詞表達方式亦非千篇一律而有事後捏造記誦之嫌，足認其指述情
    節與事實相符；被告庚○○、己○○空言否認毆打被害人，被告四人否認無故侵
    入住宅，均顯與現存卷證資料不符，不足採信。綜上所述，本件事證明確，被告
    戊○○、丙○○無故侵入住宅，被告庚○○、己○○無故侵入住宅及傷害犯行均
    堪以認定。
二、核被告戊○○、丙○○所為，係犯刑法第二百七十七條第一項之傷害罪，被告庚○○、己○○所為，係犯刑法第二百七十七條第一項之傷害罪及刑法第三百零六
    條第一項之無故侵入住宅罪。被告戊○○、丙○○、庚○○、己○○就無故侵入
    住宅部分；被告庚○○、己○○就傷害部分，有犯意聯絡及行為分擔，均為共同
    正犯。被告庚○○、己○○所犯之無故侵入住宅罪與傷害罪間，有方法結果之牽
    連關係，應從一重之傷害罪處斷。被告丙○○曾因違反麻醉藥品管理條例案件，
    經臺灣宜蘭地方法院以八十六年度易字第一一一八號判處有期徒刑六月，於民國
    八十七年四月二日易科罰金執行完畢。被告庚○○曾犯有竊盜、傷害、毀損、偽
    造文書、違反麻醉藥品管理條例案件及槍砲彈藥刀械管理條例案件，最後一次因
    違反麻醉藥品管理條例案件，經臺灣高等法院以八十六年度上易字第八四八六號
    判處有期徒刑八月確定，並於八十八年十一月二日縮短刑期假釋出監。被告己○○曾有妨害家庭、傷害、贓物、違反麻醉藥品管理條例前科，最後一次因傷害案
    件，經臺灣宜蘭地方法院以八十九年度易字第四五六號判處有期徒刑三月，並於
    九十年二月二十七日易科罰金執行完畢，有卷附臺灣高等法院被告全國前案紀錄
    表、臺灣高等法院檢察署刑案紀錄簡覆表可按，其等三人受有期徒刑之執行完畢
    ，五年以內再犯有期徒刑以上之罪，為累犯，均應依法加重其刑。爰審酌被告四
    人因與告訴人雙方有債務糾紛發生爭執，即出手毆人成傷並無故侵入他人住宅，
    侵害他人身體法益，惟犯罪情節尚非嚴重，及其犯罪動機、手段、犯後態度等一
    切情狀，分別量處如主文所示之刑，並諭知罰金易服勞役之折算標準。
據上論斷，應依刑事訴訟法第二百九十九條第一項前段，刑法第二十八條、第二百七
十七條第一項、第三百零六條第一項、第五十五條、第四十七條、第四十二條第二項
，罰金罰鍰提高標準條例第一條前段、第二條，判決如主文。
本案經檢察官賴慶祥到庭執行職務
中        華        民        國    九十二    年    四    月    十六    日
                                臺灣宜蘭地方法院刑事第一庭
                                    審判長法  官    林  明  山
                                          法  官    辜  漢  忠
                                          法  官    鄭  貽  馨
右正本證明與原本無異。
如不服本判決，應於判決送達後十日內向本院提出上訴狀( 應附繕本 )。
          書記官    陳  憲  文
中        華        民        國    九十二    年    四    月    十七    日
附錄論罪法條
刑法第二百七十七條第一項
 (普通傷害罪)
傷害人之身體或健康者，處三年以下有期徒刑、拘役或一千元以下罰金。
刑法第三百零六條第一項
 (侵入住居罪)
無故侵入他人住宅、建築物或附連圍繞之土地或船艦者，處一年以下有期徒刑、拘役
或三百元以下罰金。


司法院資訊處製作；財團法人民間司法改革基金會備份。
